【裁判字號】    97,上易,1599
【裁判日期】    971001
【裁判案由】    竊盜
【裁判全文】
臺灣高等法院臺中分院刑事判決        97年度上易字第1599號
上  訴  人  臺灣臺中地方法院檢察署檢察官
被      告  乙○○
上列上訴人因被告竊盜案件，不服臺灣臺中地方法院97年度易字
第2458號中華民國97年7月11日第一審判決（起訴案號：臺灣臺
中地方法院檢察署97年度偵字第12039號），提起上訴，本院判
決如下：
    主  文
原判決關於攜帶兇器竊盜未遂及定應執行刑部分，均撤銷。
乙○○攜帶兇器竊盜，累犯，處有期徒刑柒月。扣案之刀子壹支
沒收。
    事  實
一、乙○○前曾因詐欺及恐嚇案件，經臺灣臺中地方法院沙鹿簡
    易庭以九十六年度沙簡字第二五三號判決，判處有期徒刑二
    月、三月，應執行有期徒刑四月確定，於民國九十六年十一
    月二日易科罰金執行完畢。詎仍不知悔改，復意圖為自己不
    法之所有，於九十七年三月二十四日十八時四十四分許，利
    用其前任職之矽品精密工業股份有限公司（下簡稱矽品公司
    ）員工交換上下班之機會（該公司是二十四小時生產，全年
    無休，但無人住宿或守衛），進入該公司址設於臺中縣潭子
    鄉○○路○段一二三號中山廠生產十部處，於當日十九時零
    五分許，持其所有客觀上足供兇器使用之刀子一支，割斷矽
    品公司所有IC專用金線一捲後已在其實力支配之下而得手，
    惟乙○○心虛覺疑似遭人發現，未及取走已竊取得手之金線
    遺留在機臺上後，隨即匆匆離去。嗣經矽品公司報警處理，
    由警方調閱現場監視器，並循線通知乙○○到案說明，始查
    獲上情（原審判處乙○○於九十七年一月十三日、同年三月
    十九日加重竊盜罪部分未經上訴而告確定）。
二、案經臺中縣警察局豐原分局報請臺灣臺中地方法院檢察署檢
    察官偵查起訴。
    理    由
一、按「被告以外之人於審判外之陳述，雖不符前四條之規定，
    而經當事人於審判程序同意作為證據，法院審酌該言詞陳述
    或書面陳述作成時之情況，認為適當者，亦得為證據。當事
    人、代理人或辯護人於法院調查證據時，知有第一百五十九
    條第一項不得為證據之情形，而未於言詞辯論終結前聲明異
    議者，視為有前項之同意。」刑事訴訟法第一百五十九條之
    五亦有明定。本案下列引為證據之證人陳述及書證，並未經
    檢察官、被告聲明異議，本院審酌上開證據作成時之情況，
    亦認屬適當，依上開規定，均有證據能力，合先敘明。
二、訊據被告乙○○對於上開時間攜帶扣案之刀子一支進入尚有
    人上班之矽品公司割斷IC專用金線一捲後，疑遭人發覺，未
    及取走金線隨即離去等情，業經被告迭自警偵訊、本院準備
    程序、審理時均自白不諱，並經證人甲○○於警詢陳述：「
    乙○○..  於九十七年三月二十四日十八時四十四分利用上
    下班時段潛入本公司生產十部一一七號機臺欲竊取金線被發
    現後隨即匆匆逃離現場，現場並留下被刮斷之一捲金線」（
    參警卷第四頁），及於本院九十七年九月十七日審理時具結
    證述：矽品公司係二十四小時生產，全年無休，有員工休息
    室，中間有一、二小時可供休息使用，但不是供員工住宿、
    過夜用（參本院卷第三三頁）等語在卷，此外，復有案發當
    日監視錄影器所翻拍之照片八幀（參警卷第一五頁）、新進
    人員基本資料卡、員工離職通知單、員工離職申請書等件在
    卷可證，復有被告所有用以行竊之刀子一支扣案可資佐證，
    足見被告自白確與事實相符，而堪予採信。
三、按刑法第三百二十一條第一項第三款之攜帶兇器竊盜罪，係
    以行為人攜帶兇器竊盜為其加重條件，此所謂兇器，其種類
    並無限制，凡客觀上足對人之生命、身體、安全構成威脅，
    具有危險性之兇器均屬之，且祇須行竊時攜帶此種具有危險
    性之兇器為已足，並不以攜帶之初有行兇之意圖為必要，最
    高法院七十九年臺上字第五二五三號著有判例可參。查被告
    用以行竊之刀子一支，係金屬材質，銳利程度足以割斷金線
    ，客觀上足對人之生命、身體、安全構成威脅，應認為具危
    險性之兇器。被告於案發當日侵入矽品公司內竊取金線一捲
    得手，僅因心虛未及帶走，核其所為，係犯刑法第三百二十
    一條第一項第三款之攜帶兇器竊盜罪。又被告前曾因詐欺及
    恐嚇案件，經臺灣臺中地方法院沙鹿簡易庭以九十六年度沙
    簡字第二五三號判決，判處有期徒刑二月、三月，應執行有
    期徒刑四月確定，於九十六年十一月二日易科罰金執行完畢
    等節，有臺灣高等法院被告前案紀錄表一紙在卷可徵，其於
    前案有期徒刑執行完畢後五年內，故意再犯本案有期徒刑以
    上之罪，為累犯，依刑法第四十七條第一項規定加重其刑。
四、原審認被告罪證明確，固非無見，惟按「竊盜罪既遂與未遂
    之區別，應以所竊之物已否移入自己權力支配之下為標準。
    若已將他人財物移歸自己所持，即應成立竊盜既遂罪。至其
    後將已竊得之物遺棄逃逸，仍無妨於該罪之成立。」、「上
    訴人所竊之樹木，既經砍伐倒地，不得謂非已移入於自己實
    力支配之下，其竊盜行為即已完成，自難因其贓木尚未搬離
    現場，而謂為竊盜未遂。」最高法院著有十七年上字第五０
    九號、四十九年臺上字第九三九號判例可資參照。本案被告
    既已用刀子將IC專用金線割斷，即已移入於自己實力支配之
    下，雖恐遭人發覺，未及取贓而離去，亦不影響其原已竊盜
    既遂之犯行。原審認被告已割下金線一捲，但未及將割下金
    線帶走而遺留在機臺上係屬竊盜未遂，實有未洽，檢察官就
    此部分提起上訴，為有理由，自應將原判決關於攜帶兇器加
    重竊盜未遂及定應執行刑部分均撤銷。爰審酌被告年輕力盛
    ，體無殘缺，不思奮發向上，賺取正當財物，反利用其前任
    職矽品公司二十四小時輪流上下班交替之機會，進入行竊，
    惟因心虛恐遭人發覺，未及將已竊取得手之金線帶走，致本
    次並無犯案利得，雖犯後均直承犯行無誤，惟前已有二次竊
    盜犯行（即本案未上訴部分），仍不知悔悟，復未能賠償矽
    品公司損失，對其所為迄今未有所彌補等一切情狀，量處如
    主文第二項所示之刑。扣案之刀子一支係被告所有供加重竊
    盜所用之物，業經其於本院審理時供明在卷，爰依刑法第三
    十八條第一項第二款規定宣告沒收。
據上論結，應依刑事訴訟法第三百六十九條第一項前段、第三百
六十四條、第二百九十九條第一項前段，刑法第三百二十一條第
一項第三款、第四十七條第一項、第三十八條第一項第二款，判
決如主文。
本案經檢察官丙○○到庭執行職務。
中    華    民    國    97    年    10    月     1    日
            刑事第九庭  審判長法  官  江  德  千
                              法  官  康  應  龍
                              法  官  賴  妙  雲
上列正本證明與原本無異。
不得上訴。
                              書記官  蘇  昭  文
中    華    民    國    97    年    10    月    1     日
附錄法條
刑法第三百二十一條第一項第三款
第  321 條  （加重竊盜罪）
            犯竊盜罪而有左列情形之一者，處六月以上、五年以下有期徒刑：
            三、攜帶兇器而犯之者。


司法院資訊處製作；財團法人民間司法改革基金會備份。
